臺灣雲林地方法院交通事件裁定　　　　　　　　　　九十三年度交聲字第一三六號
　　原處分機關　交通部公路總局台北區監理所板橋監理站
　　受處分人
　　即異議人　甲○○改名許予.
右列受處分人因違反道路交通管理處罰條例案件，對於交通部公路總局台北區監理所
板橋監理站民國九十三年五月三十一日所為之處分（原處分案號：板監違字第裁四一
─Ｃ00000000號），聲明異議，本院裁定如左：
        主  文
異議駁回。
        理  由
一、本件異議意旨略以：異議人駕駛ＳＦ９─９１３號輕機車與林萬賜發生車禍致其
    受傷，然異議人駕車至該路口（台北縣板橋市○○路二七三號巷口）原準備左轉
    ，因見對方車輛飛駛而來，遂停車禮讓其通過，不料林君車速過快或緊張關係自
    己滑倒，待滑行至本人車前，始因磨擦關係停住，並未與本車接觸，本人當時速
    度為零，人並端坐於機車上，因被撞關係始稍微傾倒。此從異議人ＳＦ９─９１
    ３號機車被撞擊位置，即可知是為滑倒車輛碰撞，而非行駛中車輛所碰撞，本案
    無肇事致人受傷之情形，原裁決顯有錯誤，為此對原處分機關之處分聲明異議，
    請求撤銷原處分云云。
二、經查：異議人於民國九十三年三月一日下午二十一時，駕駛車號ＳＦ９－９１３
    號自輕型機車，行經臺北縣板橋市○○路二七三巷口時，因「違反道路交通安全
    規則肇事致人受重傷」，違反道路交通管理處罰條例第六十一條第三項（裁決書
    記載第一款應係贅繕）之規定，經執勤員警舉發並移由移送機關裁罰吊扣駕照四
    個月等情，有舉發違規通知單、移送機關裁決書在卷可參；又林萬賜因本件車禍
    受有右眼視神經斷裂併眼球功能喪失，接受右眼球摘除手術，目前右眼視力全盲
    之重傷，亦有亞東紀念醫院出具之診斷證明書及本院函調之病歷資料卷內可查。
三、異議人雖以上情抗辯，但異議人於上述時地駕機車，從板橋往中和北往南方向行
    駛，至二七三巷路口時，於同向三車道以上道路未依兩段方式進行左轉彎，逕從
    機車停等區左轉彎，對向直行由林萬賜所駕駛之重機車發現後煞車閃避不及倒地
    ，致右眼視力全盲之重傷等情，為異議人所不爭執，核與林萬賜警訊陳述大致吻
    合，復據證人張瑞昇本院證述明確，此外有警方製作之道路交通事故現場圖、道
    路交通事故調查報告表、照片三十五張附卷可憑。異議人雖認其無肇事因素云云
    ，惟林萬賜於警方訪談時陳稱：其當時車速四十至五十公里左右，當時行駛在板
    橋市○○路（中和往板橋方向）慢車道上，行進間發現我的對向車道一輛機車突
    然左轉要進入板橋市○○路二七三巷，我驚見情形馬上緊急煞車，至於當時我們
    雙方機車有發生碰撞詳細情形我也沒有印象，只知我滑倒在地連人帶車向前滑行
    ，而我的右眼及右顴骨亦同時受傷等語，有上述談話紀錄表可稽。由上可見，林
    萬賜是以正常速度行駛，其之所以採取緊急煞車之措施，因而機車倒地滑行，當
    係突見異議人之車輛突然左轉所致，且若非其採取緊急煞車之措施，相信兩輛機
    車應會碰撞，雙方發生更嚴重之碰撞及傷害。再以林萬賜騎乘機車正常行駛於車
    道上，異議人竟於同向三車道以上道路，未依兩段方式進行左轉彎，逕從機車停
    等區左轉彎，復疏而未見林萬賜之機車於對向車道前來即行左轉，當然是轉彎車
    未讓直行車先行，自有違道路交通處罰條例第四十八條第一項第六款、道路交通
    安全規則第九十九條第一項第三款之規定，如其依規定以兩段方式左轉，或左轉
    車讓直行車先行，當可避免本件車禍之發生，可見其違反上開規定，致林萬賜受
    有重傷有相當之因果關係，本件經臺灣省台北縣區車輛行車事故鑑定委員會鑑定
    ，亦認異議人駕駛輕機車沿民族路往中和方向行駛，行經肇事地左轉時，對向直
    行由林萬賜所駕駛之重機車發現煞閃避不及倒地受傷，異議人駕駛輕機車，轉彎
    車未讓直行車先行為肇事主因，亦有該鑑定委員會鑑定意見書可考，其違反道路
    交通安全規則肇事致人受傷之行為可資認定。
四、綜上，本件異議為無理由，應與駁回。
五、據上論斷，應依道路交通管理處罰條例第八十七條第二項、道路交通案件處理辦
    法第十九條，裁定如主文。
中      華      民      國      九十三      年    九    月    二十二    日
                                         臺灣雲林地方法院交通法庭
                                             法  官  陳  定  國
右正本證明與原本無異。
如不服本裁定，應於裁定送達後五日內向本院提出抗告狀。
                                             書記官  蘇  靜  怡
中      華      民      國      九十三      年    九    月    二十二    日
